---
title: 'Solucion del Taller Sistemas '
output:
  html_document:
    df_print: paged
  pdf_document: default
  html_notebook: default
---
#Autores
John Stiven Garcia Vargas,
Jimmy Alejandro Castro Sabogal
Pablo Veintemilla Ramirez
Camilo Andres Maldonado Gomez


```{r}
library(Matrix)
library(BB)
library(ggplot2)
library(plotly)
```

1. Para el siguiente ejercico, instale el paquete "pracma"   
a. Revise las siguientes funciones con la matriz del ejercicio 2, que puede decir acerca de su funcionamiento  
b. Evalue la matriz de transición para el método $\textbf{SOR}$  
```{r,echo=T}
n=4

D1<-eye(n, m = n)
D2<-ones(n, m = n)
D3<-zeros(n, m = n)

print(D1)
print(D2)
print(D3)

A = matrix(c(-8.1, -7, 6.123, -2, -1, 4,
             -3, -1, 0, -1, -5, 0.6,
             -1, 0.33, 6, 1/2), nrow=4, byrow=TRUE)
print("A")
print(A)

#1B. MATRIZ DE TRANSICIÓN
diagonalM <- function(mat) {
  
  mat[col(mat)!=row(mat)] <- 0
  
  return(mat)
}

D = diagonalM(A)
L = tril(A,k=-1)
U = triu(A,k=1)

T = (-solve(D))%*%(L+U)
print(T)
print(norm(T,"F"))
```
2. Dada la siguiente matriz, utilice las funciones del paquete para descomponer la matriz $A=L+D+U$, recuerde que esta descomposición es la del metodo de (Jacobi). Verifique su respuesta    
Adicionalmente, verifique si A es simétrica, si A es diagonalmente dominante
```{r, echo=FALSE}
A = matrix(c(-8.1, -7, 6.123, -2, -1, 4,
-3, -1, 0, -1, -5, 0.6,
-1, 0.33, 6, 1/2), nrow=4, byrow=TRUE)
print("Matriz Original")
A
D= diag(diag(A));
print("Diagonal de la Matriz")
D
L= -(tril(A,-1));
print("Triangular Inferior")
L
U= -triu(A,1);
print("Triangular Superior")
U
MT=t(A)
if(identical(MT,A)){
  print("Es simetrical")
}else{
  print("No es simetrica")
}
```
b. Utilice la función itersolve(A, b, tol , method = "Gauss-Seidel") y solucionar el sistema asociado a la matriz $A$ con $b=[1.45,3,5.12,-4]^{t}$ con una tolerancia de $1e^-9$
```{r}
A = matrix(c(-8.1, -7, 6.123, -2, -1, 4,
-3, -1, 0, -1, -5, 0.6,
-1, 0.33, 6, 1/2), nrow=4, byrow=TRUE)
M = t(A)
b=c(1.45,3,5.12,-4)
G=itersolve(M, b, tol = 1e-9, method = "Gauss-Seidel")
print("Solucion del sistema por Gauss-Seidel")
G
```
c. Genere las iteraciones del método de Jacobi, calcular error relativo para cada iteracion y comparar la solución con el método de Gauss-Seidel  

```{r}
##Adaptacion del codigo Original de la funcion itersolve se encuentra en https://rdrr.io/rforge/pracma/src/R/itersolve.R
iterjacobi <- function(A, b, x0 = NULL, 
                      nmax = 1000, tol = .Machine$double.eps^(0.5),
                      method = c("Gauss-Seidel", "Jacobi", "Richardson")) {
    stopifnot(is.numeric(A), is.numeric(b))

    n <- nrow(A)
    if (ncol(A) != n)
        stop("Argument 'A' must be a square, positive definite matrix.")
    b <- c(b)
    if (length(b) != n)
        stop("Argument 'b' must have the length 'n = ncol(A) = nrow(A).")
    if (is.null(x0)) {
        x0 <- rep(0, n)
    } else {
        stopifnot(is.numeric(x0))
        x0 <- c(x0)
        if (length(x0) != n)
            stop("Argument 'x0' must have the length 'n=ncol(A)=nrow(A).")
    }
    i=c()
    errs=c()
    L <- diag(diag(A))
    U <- eye(n)
    beta <- 1; alpha <- 1
    
    b <- as.matrix(b)
    x <- x0 <- as.matrix(x0)
    r <- b - A %*% x0
    r0 <- err <- norm(r, "f")
    
    iter <- 0
    while (err > tol && iter < nmax) {
        i=c(i,iter)
        iter <- iter + 1
        z <- qr.solve(L, r)
        z <- qr.solve(U, z)
        if (beta == 0) alpha <- drop(t(z) %*% r/(t(z) %*% A %*% z))
        x <- x + alpha * z
        r <- b - A %*% x
        err <- norm(r, "f") / r0
        errs=c(errs,err)
    }
    
    return(list(te = c(errs),its= c(i)))
}


A = matrix(c(-8.1, -7, 6.123, -2, -1, 4,
-3, -1, 0, -1, -5, 0.6,
-1, 0.33, 6, 1/2), nrow=4, byrow=TRUE)
M = t(A)
b=c(1.45,3,5.12,-4)
IJ=iterjacobi(A,b, tol = 1e-6, method = "Jacobi")
 datos<-data.frame("iteracion"=IJ[2],"error"=IJ[1])
  print(datos)
J=itersolve(A, b, tol = 1e-6, method = "Jacobi")
G=itersolve(A, b, tol = 1e-6, method = "Gauss-Seidel")
print("Solucion de Jacobi")
J[1]
print("Solucion Gauss-Seidel")
G[1]
```

3. Sea el sistema $AX=b$ con tol= e^-8  
 a. Implemente una función en R para que evalue las raíces del polinomio característico asociado a la matriz $A$
```{r}
charpoly <- function(a, info = FALSE){  # Funcion modificada de la original de la libreria pracma tomada de https://rdrr.io/rforge/pracma/src/R/charpoly.R
  stopifnot(is.numeric(a), is.matrix(a))
  n <- nrow(a); m <- ncol(a)
  if (n != m || n < 2)
    stop("Argument 'a' must be a square matrix.")
  if (n > 100)
    cat("The algorithm will be *very* slow for n > 100.\n")
  
  p <- rep(1, n+1)
  
  a1 <- a
  for (k in 2:n) {
    p[k] <- -1 * sum(diag(a1))/(k-1)
    if (k == n) a2 <- a1
    a1 <- a %*% (a1 + p[k] * diag(1, n))
  }
  p[n+1] <- -1 * sum(diag(a1))/n
  
  if (info) {
    adet <- (-1)^n * p[n+1]
    if (adet != 0)
      ainv <- -1 * (a2 + p[n] * diag(1, n))/p[n+1]
    else
      ainv = NaN
    
    # determine accuracy of the computation
    e <- a2 %*% a + p[n] *a - adet * diag(1, n)
    e <- max(abs(e))
    cat("Error term:", e, "\n")
  }
  
  if (info) return(list(cp = p, det = adet, inv = ainv))
  else      return(p)
}
A = matrix(c(-8.1, -7, 6.123, -2,
             -1, 4,-3, -1,
             0, -1, -5, 0.6,
             -1, 0.33, 6, 1/2), nrow=4, byrow=TRUE)
sol=charpoly(A, info = FALSE)
print(sol)
```
 
 b. Use el teorema de convergencia para determinar cuál método iterativo es más favorable.  
 c. Evalue la matriz de transición para cada caso y en el caso del método de relajación determine el valor óptimo de $\omega$  
```{r}
D = diag(diag(A))
L = tril(A,k=-1)
U = triu(A,k=1)
I=diag(1,nrow = nrow(A)) 
T3 = -solve(D)
T4 = T3%*%U
T5= solve(D)
T6 = L%*%T5
T7 = I + T6
T8 = solve(T7)
MatTG = T4%*%T8
normaG = norm(MatTG, type = c( "I"))
print("Convergencia Gauss")
print(normaG)
MatTJ = (-solve(D))%*%(L+U)
normaJ = norm(MatTJ, type = c("I"))
print("Convergencia Jacobi")
print(normaJ)
print("Matriz transicion Gauss")
print(MatTG)
print("Matriz transicion Jacobi")
print (MatTJ)
```
 
 d. Teniendo en cuenta lo anterior resolver el sistema  

```{r, echo=T}
A = matrix(c(4, -1, -1, -1, -1, 4,
-1, -1, -1, -1, 4, -1,
-1, -1, -1, 4), nrow=4, byrow=TRUE)
A
b = c(1.11111, 5, 1.5,-2.33)
b
```
d Comparar con la solución por defecto   
e. Evaluar el número de condición de la matriz A  
f. Evaluar el efecto en la solución si la entradad $a_{11}=4.01$

3. 
a. Pruebe el siguiente algoritmo con una matriz $A_{3}$, modifiquelo para que $a_{ii}=0$ para todo $i$
```{r, echo=T}
tril1 <- function(M, k = 0) {
if (k == 0) {
M[upper.tri(M, diag = FALSE)] <- 0
} else {
M[col(M) >= row(M) + k + 1] <- 0
}
return(M)
}

#Modificado
tril2 <- function(M, k = 0) {
  M[col(M)==row(M)] <- 0
  return(M)
}

M = matrix(c(7, 5, 8, 4, 2, 3, 4, 7, 6),nrow=3)
print(M)
print("Uso del Algoritmo Modificado")
print(tril2(M, k=1))
```
b. Implemente una función en R para que dada una matriz $A$ se obtenga una matriz diagonal $D$, donde en la diagonal estan los mismo elementos de A   
```{r}
diagonalM <- function(M) {
  M[col(M)!=row(M)] <- 0
  return(M)
}

M = matrix(c(7, 5, 8, 4, 2, 3, 4, 7, 6),nrow=3)
print(M)
print(diagonalM(M))
```


4. Cree una función que cuente el número de multiplicaciones en el método directo de Gauss-Jordan, para resolver un sistema de $n$ ecuaciones y pruebelo para $n=5$
```{r}
nMultiplicaciones = function(A, b){
  res = 0
  n = nrow(A)
  
  Ab = cbind(A, b)

  for (i in 1:(n-1)) {
    if (Ab[i, i] == 0){
      f = which(Ab[i, ] != 0)[1]
      Ab[c(i, f), ] = Ab[c(f, i), ]
    }
    for (j in (i+1): n){
      Ab[j, ] = Ab[j, ] - Ab[j, i] / Ab[i, i]*Ab[i, ]
      res = res + 2*(ncol(Ab))
    }
  }
  
  it = rep(NA, times = n)
  it[n] = Ab[n, n+1] / Ab[n, n]
  res = res + n + 1
  
  for (i in (n-1):1){
    x[i] = (Ab[i, n+1] - sum(Ab[i, (i+1):n] * it[(i+1):n])) / Ab[i, i]
    res = res + 2*(n-2)
  }
  cat("\nLas Multiplicaciones son: ", res, "\n")
  
}
A = matrix(c(-8.1, -7, 6.123, -2, -1, 4,
             -3, -1, 0, -1, -5, 0.6,
             -1, 0.33, 6, 1/2, 5, 7, 3, 2,
             5, 6, 7, 6, 9), nrow=5, byrow=TRUE)
b = matrix(c(1, 3, 5, 7, 9), nrow=5, byrow=TRUE)
nMultiplicaciones(A, b)
```

5. Dado el siguiente sistema:

    $2x-z=1$                                                                                
    $\beta$x+2y-z=2                                                                         
    $-x+y+$\alpha$z=1$

a. Encuentre el valor de $\alpha$ y $\beta$ para asegura la convergencia por el método de Jacobi  
```{r}
beta = 0 
alpha = 3

A = matrix(c(2, 0, 1,
             beta,2 , -1,
             -1, 1, alpha), nrow=3, byrow=TRUE)
B = matrix (c(1,2,1),nrow=3, byrow=TRUE)
Ab = cbind(A,B)

print(Ab)
```

b. Genere una tabla que tenga 10 iteraciones, del método de Jacobi con vector inicial $x_{0}=[1,2,3]^t$  
c. Grafique cada ecuación y la solución   
```{r}
diagonalM <- function(M) {
  
  M[col(M)!=row(M)] <- 0
  
  return(M)
}

jacobi <- function(A, b, m, tol){
  it = 0
  repeat
  {
    m1 = matrix(b-((L+U)%*%x_k))
    D1 = (solve(D))
    m1 = D1%*%m1
    cat("Error ",it," ",norm(m1-m,"F")/norm(m),"\n")
    m = m1
    
    x[[it+1]] = m[1]
    y[[it+1]] = m[2]
    z[[it+1]] = m[3]
    cat("Solucion iteracion ",it+1,": ",x[[it+1]]," ",y[[it+1]]," ",z[[it+1]],"\n")
    it = it + 1
    
    if(it == tol)
      break
  }
  datos<-data.frame("x"=x,"y"=y,"z"=z)
  #plot_ly(datos,x, y, z)
  fig <- plot_ly(x = ~x, y = ~y, z = ~z, type = 'mesh3d') 
  fig <- fig %>% layout(scene = list(xaxis=x,yaxis=y,zaxis=z))
  fig
  
  cat("Solucion de: ",m ,"y el numero iteraciones: ",tol,"\n")
}

A = matrix(c(2, 0, 1,
             beta,2 , -1,
             -1, 1, alpha), nrow=3, byrow=TRUE)
B = matrix (c(1,2,1),nrow=3, byrow=TRUE)
D = diagonalM(A)
L = tril(A,k=-1)
U = triu(A,k=1)

x = 0
y = 0
z = 0

x0 = c(1,2,3)
m = matrix(x0)
jacobi(A, B, m, 10)
```


6. Instalar el paquete Matrix y descomponga la matriz $A$ (del punto dos) de la forma $LU$ y la factorizarla como $A=QR$
```{r}
A = matrix(c(-8.1, -7, 6.123, -2, -1, 4,
-3, -1, 0, -1, -5, 0.6,
-1, 0.33, 6, 1/2), nrow=4, byrow=TRUE)
A
print("Diagonal de la Matrix A")
D= diag(A)
D
print("Triangula Inferior")
L=-(tril(A,-1));
L
print("Triangula Superior")
U=-triu(A,1);
U
f=qr(A)
print("Descomposicion QR de la matriz A")
f
```

    
7.
a. Determinar numéricamente la intersección entre la circunferencia $x^2 + y^2 = 1$ y la recta $y = x$. Usamos una aproximación inicial $(1,1)$. Utilice el pauqte BB y  la función BBsolve() del paquete,grafique la solución  
b Analizar y comentar el siguinte código
```{r, echo=T}
trigexp = function(x) {
n = length(x) #Tamaño del parametro x
F = rep(NA, n) #Se crea el vector vacio de tamaño n
F[1] = 3*x[1]^2 + 2*x[2] - 5 + sin(x[1] - x[2]) * sin(x[1] + x[2]) #Ecuacion 
tn1 = 2:(n-1) #Se va hacer desde 2 hasta n-1
F[tn1] = -x[tn1-1] * exp(x[tn1-1] - x[tn1]) + x[tn1] *
( 4 + 3*x[tn1]^2) + 2 * x[tn1 + 1] + sin(x[tn1] -
x[tn1 + 1]) * sin(x[tn1] + x[tn1 + 1]) - 8
F[n] = -x[n-1] * exp(x[n-1] - x[n]) + 4*x[n] - 3
F
}
n = 10000 #Intervalo de numeros random que pueden ser usados
p0 = runif(n) # Se encuentra un numero radom
sol = BBsolve(par=p0, fn=trigexp) # La solucion usando la fucion BBSolve
sol
```
8. Demuestre y realice varias pruebas que la matriz de transición por el método de Gauss-Seidel esta dada por $T=(-D^{-1}U)(I+LD^{-1})^{-1}$
```{r}
n = 3
A <- Diag(rep(3,n)) + Diag(rep(-2, n-1), k=-1) + Diag(rep(-1, n-1), k=1)
x0 <- rep(0, n)
b = c(1, 2, 3)
res = itersolve(A, b, tol=1e-9 , method = "Gauss-Seidel")

D = diagonalM(A)
L = tril(A, k=-1)
U = triu(A, k = 1)
T = ((-solve(D)*-1)%*%U)%*%(-solve(diag(nrow=n)  + (L%*%-solve(D))))
print(T)
print(res)
```

